【裁判字號】    97,易,446
【裁判日期】    970530
【裁判案由】    竊盜
【裁判全文】
臺灣屏東地方法院刑事判決               97年度易字第446號
公  訴  人  臺灣屏東地方法院檢察署檢察官
被      告  乙○○
                    （另案執行）
            甲○○
                    （另案執行）
上列被告因竊盜案件，經檢察官提起公訴（97年度偵字第1387號
），改依簡式審判程序審理，判決如下：
    主  文
甲○○共同犯踰越門扇竊盜罪，累犯，處有期徒刑拾壹月。
乙○○共同犯踰越門扇竊盜罪，處有期徒刑柒月。
    事  實
一、甲○○前於民國90年初，因施用毒品案件，經本院以89年度
    毒聲字第2961號裁定強制戒治1 年確定，嗣經本院裁定停止
    戒治、撤銷停止戒治，迄91年12月17日戒治執行完畢。同案
    起訴部分，經本院以90年度易字第406 號判處有期徒刑6 月
    確定；又於90年底，因竊盜案件，經臺灣高等法院高雄分院
    以90年度上易字第1824號判處有期徒刑10月確定，前述二罪
    ，經臺灣高等法院高雄分院以92年度聲字第162 號裁定應執
    行有期徒刑1 年2 月。又於91年間，因竊盜案件，經本院以
    91年度易字第210 號判處有期徒刑6 月確定；又於同年間，
    因施用毒品案件（即上揭撤銷停止戒治之原因），經本院以
    91年度易字第403 號判處有期徒刑6 月確定，前述二罪，經
    本院以92年度聲字第433 號裁定應執行有期徒刑11月，上開
    應執行刑接續執行，合併計算刑期後，於92年12月29日假釋
    付保護管束，迄93年9 月17日縮刑期滿，未經撤銷假釋，視
    為執行完畢。乙○○前於87年間因違反麻醉藥品管制條例案
    件，經法院判處有期徒刑6 年、1 年2 月，應執行有期徒刑
    7 年；復因強盜案件，經法院判處有期徒刑7 年6 月，上開
    2 罪接續執行，於95年7 月13日因縮刑期滿假釋出監，假釋
    期間付保護管束，保護管束期間至100 年12月16日期滿（不
    構成累犯）。
二、詎甲○○、乙○○猶不知悔改，復與乙○○共同基於意圖為
    自己不法所有之竊盜及侵入住宅之犯意聯絡，於96年8 月28
    日下午3 時許，由屏東縣屏東市○○街14號甲○○居住處頂
    樓，共同攀爬至隔壁屏東縣屏東市○○街20號丙○○住處頂
    樓陽台，由甲○○從鐵門縫伸手進去開啟鐵捲門開關，踰越
    門扇將鐵捲門開啟至可供出入之高度，隨即由乙○○、甲○○一同進入屋內，竊取丙○○所有之紀念幣1 枚、手提電腦
    1 台、黃金項鍊3 條、鑽石戒子1 個等物，得手後離去，並
    於同日由甲○○、乙○○將竊得之其中2 條金飾持至屏東縣
    屏東市○○路72之3 號之永山銀樓變賣，所得款項朋分花用
    一空。嗣於同日晚間7 時55分許丙○○返家發現失竊，始報
    警循線查獲。
三、案經丙○○訴由屏東縣警察局屏東分局報請臺灣屏東地方法
    院檢察署檢察官偵查起訴。
    理  由
一、本件被告乙○○、甲○○犯係死刑、無期徒刑、最輕本刑為
    3 年以上有期徒刑以外之罪，其於本院準備程序中就前揭被
    訴事實為有罪之陳述，經告知簡式審判程序之旨，並聽取其
    與公訴人之意見後，認無不得或不宜改依簡式審判程序進行
    之處，爰依刑事訴訟法第273 條之1 第1 項、第284 條之1
    ，改依簡式審判程序審理；又簡式審判程序之證據調查，依
    刑事訴訟法第273 條之2 規定，不受同法第159 條第1 項審
    判外陳述排除之限制，再被告對於卷內之各項證據，亦不爭
    執證據能力，故卷內所列之各項證據，自得作為證據，合先
    敘明。
二、上開犯罪事實，業據被告乙○○、甲○○於本院審理中均坦
    承不諱，核與證人丙○○於警詢中證述之情節相符，並有屏
    東縣警察局屏東分局大同派出所受理刑事案件報案三聯單、
    永山銀樓96年度飾金買進日記簿及照片4 幀在卷可稽，足見
    被告2 人之自白確與事實相符，應可採信。是本件事證明確
    ，被告2人上開犯行，洵堪認定。
三、按一行為觸犯數罪名之想像上競合犯，係指行為人以一個意
    思決定發動為一個行為，而侵害數個相同或不同之法益，具
    備數個犯罪構成要件，成立數個罪名之謂，乃處斷上之一罪
    （最高法院91年度台上字第4046號判決意旨參照）；另按95
    年7 月1 日修正施行之刑法刪除牽連犯之立法理由稱：目前
    實務上以牽連犯予以處理之案例，在適用上，得視其具體情
    形，論以想像競合犯等語，則自然行為概念之一行為，原經
    法律評價為二以上之行為，且認有牽連關係而依牽連犯規定
    從一重處斷者，於牽連犯廢除施行後，宜改評價為單一行為
    ，始合乎社會之通念。本件被告2 人上開所為加重竊盜及無
    故侵入他人住宅等犯行，目的均係為竊取被害人所有之財物
    ，係基於一個犯罪決意所為，是其等所為，屬於自然概念上
    之一行為。故被告乙○○、甲○○以一行為同時觸犯上開加
    重竊盜犯行及無故侵入他人住宅2 罪，應論以想像競合犯而
    從一重之竊盜罪論處。至起訴意旨認上開2 罪，應予分論併
    罰，容有誤會，附此敘明。查被告甲○○有事實欄所載論罪
    科刑執行之情形，此有臺灣屏東地方法院檢察署刑案資料查
    註紀錄表及臺灣高等法院被告前案紀錄表各1 份在卷可查，
    其受有期徒刑執行完畢後，5 年之內再犯有期徒刑以上刑之
    本罪，為累犯，應依刑法第47條第1 項規定加重其刑。爰審
    酌被告甲○○、乙○○素行不佳（見臺灣高等法院被告前案
    紀錄表），被告2 人正值青壯之年，不思以正途謀生，猶因
    不勞而獲之心態，竊取他人之物變賣得款花用，侵害他人財
    產安全，惟兼念及其等犯後均坦承犯行，態度良好等一切情
    狀，分別量處如主文所示之刑。
據上論斷，應依刑事訴訟法第273 條之1 第1 項、第299 條第1
項前段，刑法第28條、第321 條第1 項第2 款、第47條第1 項、
第55條前段，判決如主文。
本案經檢察官劉昀到庭執行職務。
中    華    民    國    97    年    5     月    30    日
                  刑事第一庭  法  官  許蓓雯
以上正本證明與原本無異。
如不服本判決應於收受本判決送達後十日內向本院提出上訴書狀，
其未敘述上訴理由者，並得於提起上訴後十日內向本院補提理由
書狀（均須按他造當事人之人數附繕本）「切勿逕送上級法院」
中    華    民    國    97    年    5     月    30    日
                              書記官  蘇雅慧
附錄本案論罪科刑法條全文
中華民國刑法第321條第1項第2款
犯竊盜罪而有左列情形之一者，處六月以上、五年以下有期徒刑
：
二、毀越門扇、牆垣或其他安全設備而犯之者。


司法院資訊處製作；財團法人民間司法改革基金會備份。
